【裁判字號】    99,抗,28
【裁判日期】    990120
【裁判案由】    確認區分所有權人會議無效
【裁判全文】
臺灣高等法院臺中分院民事裁定            99年度抗字第28號
抗  告  人  富豪財經大廈管理委員會
法定代理人  甲○○
上列抗告人與相對人乙○○間確認區分所有權人會議無效事件，
對於民國九十八年十一月二十七日臺灣臺中地方法院所為裁定（
九十八年度訴字第五六九號），提起抗告，本院裁定如下：
    主  文
抗告駁回。
抗告訴訟費用由抗告人負擔。
    理  由
一、按原告之訴，有原告或被告無訴訟能力，未由法定代理人合
    法代理者，審判長應定期間先命補正，逾期未補正者，法院
    應以裁定駁回之，民事訴訟法第二百四十九條第一項第四款
    定有明文。次按凡因裁定而受不利益之人，不論其是否具有
    當事人能力，均得以受裁定人之資格提起抗告。所謂當事人
    能力，係指於民事訴訟程序，以自己名義向法院為保護私權
    之請求人及相對人之資格。又依公寓大廈管理條例成立之管
    理委員會，固有當事人能力，但無訴訟能力，應由管理委員
    互推一人為主任委員，主任委員對外代表管理委員會。是以
    公寓大廈管理委員會名義起訴者，應以主任委員為其法定代
    理人行之，方為適法。
二、經查甲○○係於民國九十七年七月二十五日，經富豪財經大
    廈區分所有權人會議決議選任為管理委員，並由該次會議選
    任之管理委員推選為主任委員，並於同年十月二日經臺中市
    西區區公所核准備查，有會議紀錄、中市西區區公所函在卷
    可稽（原審卷第六、五七、五八頁），則富豪財經大廈管理
    委員會有當事人能力，固堪以認定，但該區分所有權人會議
    之決議，業經原法院九十七年度訴字第二二六六號民事判決
    予以撤銷，復經本院九十八年度上字第九四號民事判決、最
    高法院九十八年度臺上字第二０九五號民事裁定，駁回抗告
    人之上訴而告確定在案，有原法院民事判決及最高法院民事
    裁定存卷可參（原審卷第十九頁至第二三頁、第二二二頁至
    第二二四頁）。是該區分所有權人會議所選任之管理委員身
    分，亦經撤銷而不存在，則甲○○即非富豪財經大廈管理委
    員會之主任委員，洵堪認定。從而富豪財經大廈管理委員會
    以甲○○為法定代理人提起本件訴訟，自非合法代理，原法
    院乃於九十八年十月二十二日裁定，命抗告人於收受裁定十
    日內補正法定代理人，該裁定於同年十月二十八日送達於抗
    告人，有送達證書存卷可參。茲抗告人並未遵期補正，原法
    院即以抗告人未經法定代理人合法代理為由，據以駁回抗告
    人之訴，揆諸首開說明，經核於法洵無違誤。抗告意旨猶以
    九十七年七月二十五日富豪財經大廈區分所有權人會議紀錄
    ，經臺中市西區區公所核准備查，且甲○○乃由多數決所產
    生之主任委員等語，據以指摘原裁定不當，求予廢棄，為無
    理由，應予駁回。
三、據上論結，本件抗告為無理由。爰依民事訴訟法第四百九十
    五條之一第一項、第四百四十九條第一項、第九十五條、第
    七十八條，裁定如主文。
中    華    民    國    99    年    1     月    20    日
                民事第四庭    審判長法  官  陳蘇宗
                                    法  官  張浴美
                                    法  官  李寶堂
以上正本係照原本作成。
再為抗告應以適用法規顯有錯誤為理由。
如提起再抗告者應於裁定送達後10日內向本院提出抗告理由狀（
須按照他造人數附具繕本）並繳納抗告裁判費新臺幣1,000元，
同時委任律師或具有律師資格之關係人為代理人。
                                    書記官  林振甫
中    華    民    國    99    年    1     月    21    日
                                                      Ｖ


司法院資訊處製作；財團法人民間司法改革基金會備份。
